【裁判字號】    98,審訴,1116
【裁判日期】    980515
【裁判案由】    毒品危害防制條例
【裁判全文】
臺灣桃園地方法院刑事判決            98年度審訴字第1116號
公  訴  人  臺灣桃園地方法院檢察署檢察官
被      告  甲○○
指定辯護人  本院公設辯護人  陳瑞明
上列被告因毒品危害防制條例案件，經檢察官提起公訴（97年度
毒偵字第6575號），嗣被告於準備程序進行中為有罪之陳述，經
本院合議庭裁定由受命法官獨任進行簡式審判程序後，聲請改依
協商程序而為判決，本院判決如下：
    主  文
甲○○施用第一級毒品，累犯，處有期徒刑玖月。扣案之海洛因
殘渣袋肆只均沒收銷燬之，注射針筒壹支沒收。
    事實及理由
一、本件被告所犯係死刑、無期徒刑或最輕本刑為3 年以上有期
    徒刑以外之罪，其於準備程序中就被訴事實為有罪之陳述，
    經本院告知簡式審判程序之旨，並聽取公訴人、被告及辯護
    人之意見後，爰依刑事訴訟法第273 條之1 第1 項規定合議
    裁定由受命法官獨任進行簡式審判程序。
二、甲○○前有違反槍砲彈藥刀械管制條例、違反廢止前肅清煙
    毒條例、竊盜、毒品危害防制條例等前科，其中於(1)民國91
    年間，因違反毒品危害防制條例案件，經本院以92年度易字
    第969 號判決分別判處有期徒刑3 月、3 月，定應執行有期
    徒刑5 月確定，於93年11月20日縮刑期滿執行完畢。(2)另於
    93年間，因違反毒品危害防制條例案件，經臺灣高等法院以
    94年度上訴字第78號判決分別判處有期徒刑7 月、4 月，並
    定應執行有期徒刑10月確定；(3)再於94年間，因竊盜案件，
    經本院以94年度桃簡字第2003號判決判處有期徒刑5 月確定
    ；(4)復於同年間，因違反毒品危害防制條例案件，經本院以
    95年度訴字第30號判決分別判處有期徒刑9 月、5 月，並定
    應執行有期徒刑1 年確定，上開編號(3)(4)三罪嗣經本院以95
    年度聲字第2295號裁定定應執行有期徒刑1 年3 月確定，並
    與編號(2)之罪接續執行，於96年6 月6 日縮短刑期假釋出監
    並付保護管束，甫於96年9 月11日保護管束期滿，假釋未經
    撤銷，視為執行完畢（均構成累犯）。
三、被告另於88年間因施用毒品案件，經本院以88年度毒聲字第
    2807號裁定送觀察、勒戒後，認有繼續施用毒品傾向，再經
    本院以88年度毒聲字第4221號裁定令入戒治處所施以強制戒
    治，嗣經本院以88年度毒聲字第7280號裁定停止戒治併付保
    護管束出所，復經本院以89年度毒聲字第1458號裁定撤銷停
    止戒治，再令入戒治處所施以強制戒治，於90年4 月16日戒
    治期滿執行完畢，並經臺灣桃園地方法院檢察署檢察官於90
    年5 月8 日以90年度戒偵字第433 號為不起訴處分確定。又
    於五年內之91年間，再因施用毒品案件，經本院以91年度毒
    聲字第1657號裁定令入戒治處所施以強制戒治，嗣經本院以
    92年度毒聲字第3421號裁定停止戒治，於92年12月4 日出所
    ，於93年4 月3 日強制戒治期滿，該次施用毒品犯行並經本
    院以92年度易字第969 號判決判處有期徒刑3 月確定。又於
    95年間，因施用毒品案件，經本院以95年度訴字第30號判決
    判處應執行有期徒刑1 年確定。詎仍不知悔改，明知海洛因
    業經公告列為毒品危害防制條例第2 條第2 項第1 款之第一
    級毒品，不得非法持有、施用，竟基於施用第一級毒品海洛
    因之犯意，於97年12月3 日某時，在桃園縣大溪鎮○○街15
    巷30弄12號住處內，施用第一級毒品海洛因1 次。嗣因另涉
    搶奪案件，於97年12月4 日上午11時50分許，在桃園縣八德
    市○○路77號「金富鎰銀樓」為警逮捕，經甲○○同意搜索
    上址住處，扣得其所有之海洛因殘渣袋4 只及其所有供（但
    非專供）其施用毒品海洛因所用之注射針筒1 支。案經桃園
    縣政府警察局八德分局報告臺灣桃園地方法院檢察署檢察官
    偵查後起訴。
四、證據名稱：
  (一)被告於警詢、偵訊及本院準備程序中之自白。
  (二)台灣檢驗科技股份有限公司濫用藥物檢驗報告暨桃園縣政
      府警察局八德分局四維派出所偵辦毒品案被採尿人姓名、
      編號對照表各1 份附卷可稽。
  (三)海洛因殘渣袋4 只、注射針筒1 支等扣案可資佐證。
五、本件經檢察官與被告於審判外達成協商之合意且被告已認罪
    ，其合意內容為：就其施用第一級毒品部分，被告願受科刑
    範圍為有期徒刑9 月。經查，上開協商合意並無刑事訴訟法
    第455 條之4 第1 項所列情形之一，檢察官聲請改依協商程
    序而為判決，本院爰不經言詞辯論，於協商合意範圍內為協
    商判決，合予敘明。
六、扣案之殘渣袋4 只，係用以包裹第一級毒品海洛因之包裝袋
    ，而海洛因已經被告施打殆盡，且被告施打該物尿液中驗出
    嗎啡類陽性反應，被告復自白施打海洛因，俱如前述，足見
    塑膠袋係殘留有毒品海洛因，均應依毒品危害防制條例第18
    條第1 項前段規定，沒收銷燬之；至扣案之注射針筒1 支，
    係被告所有供（但非專供）其施用第一級毒品海洛因所用之
    物，業據被告陳明在卷，應依刑法第38條第1 項第2 款規定
    ，宣告沒收。
七、應適用之法條：刑事訴訟法第273 條之1 第1 項、第455 條
    之4 第2 項、第455 條之8 ，毒品危害防制條例第10條第1
    項、第18條第1 項前段，刑法第11條、第47條第1 項、第38
    條第1 項第2 款。
八、本判決除有刑事訴訟法第455 條之4 第1 項第1 款、第2 款
    、第4 款、第6 款、第7 款所定情形之一，或違反同條第2
    項規定者外，不得上訴。
九、如不服本件判決，得自收受判決送達之日起10日內，向本院
    提出上訴書狀，上訴於第二審法院。
本案經檢察官潘怡華到庭執行職務。
中    華    民    國    98    年    5     月    15    日
                  刑事庭    法  官  徐  培  元
以上正本證明與原本無異。
如不服本判決應於收受判決後10日內向本院提出上訴書狀，並應
敘述具體理由。其未敘述上訴理由者，應於上訴期間屆滿後20日
內向本院補提理由書 (均須按他造當事人之人數附繕本)「 切勿
逕送上級法院」。
                            書記官  張  筆  隆
中    華    民    國    98    年    5     月    15    日
附錄本件論罪科刑法條：
毒品危害防制條例第10條
施用第一級毒品者，處六月以上五年以下有期徒刑。
施用第二級毒品者，處三年以下有期徒刑。


司法院資訊處製作；財團法人民間司法改革基金會備份。
